臺灣板橋地方法院交通事件裁定　　　　96年度交聲字第1170號
原處分機關　交通部公路總局臺北區監理所板橋監理站
異　議　人
即受處分人　甲○○
上列異議人即受處分人因違反道路交通管理處罰條例案件，對於
交通部公路總局臺北區監理所板橋監理站民國96年7 月24日所為
之板監裁字第裁 41─1AB111053號處分，聲明異議，本院裁定如
下：
    主  文
異議駁回。
    理  由
一、按汽車駕駛人於公共停車場，應依規劃之位置停放車輛，停
    車場法第三十二條前段定有明文；又在停車場內或路邊准停
    車處所停車時，應依規定停放，不得紊亂；且停車時間、位
    置、方式及車種，如公路或警察機關有特別規定時，應依其
    規定，道路交通安全規則第一一二條第一項第十四、十六款
    分別定有明文。次按汽車駕駛人停車時，停車時間、位置、
    方式、車種不依規定者者，處新臺幣（下同）六百元以上一
    千二百元以下罰鍰，道路交通管理處罰條例第五十六條第一
    項第九款亦有明文。而道路交通管理處罰條例所稱之汽車，
    依該條例第三條第八款規定包括機器腳踏車。
二、本件原處分認異議人即受處分人甲○○將其所有之車號ＵＦ
    Ｂ─六四五號輕型機車，於民國九十五年五月十五日下午二
    時十六分許，在臺北市忠孝機車平面廣場，不依規定停放在
    規劃之機車停放格內，經臺北市停車管理處附採證照片逕行
    舉發。受處分人於應到案日期前提出申訴，經原處分機關函
    請舉發機關調查結果，仍認受處分人所有上開停車位置不依
    規定之違規行為，原處分機關乃依道路交通管理處罰條例第
    五十六條第一項第九款及違反道路交通管理事件統一裁罰基
    準表規定，裁處罰鍰六百元。
三、異議意旨略以：異議人停車時上開停車場未設置有停車規定
    告示，致異議人被誤導進入此廣場即可停車，且平常未標線
    位置亦有機車停放云云。
四、經查：異議人於上開時地將其所有之車號ＵＦＢ─六四五號
    輕型機車，停放在規劃之機車停放格外之事實，為異議人所
    不爭執，並有現場採證照片一幀、違規查詢報表一紙、臺北
    市停車管理處九十五年六月十五日北市停四字第０九五三三
    三三四０００號、九十五年六月二十七日北市停四字第０九
    五三三五一四０００號、九十六年五月三日北市停四字第０
    九六三二一九一一００號書函影本三紙附卷可稽，堪認屬實
    。而觀諸上開採證照片所示，異議人停車所在之停車場地面
    ，既有以車輛停放線（白實線）所圈劃之停車格位，且劃設
    之情形清晰可辨，依道路交通標誌標線號誌設置規則第一百
    九十條第一項規定，即在指示車輛駕駛人停放車輛之位置與
    範圍，異議人未將車輛停放在停車格位內，而是將車輛停放
    在停車格位外之處所，即有停車位置不依規定之違規情形甚
    明。又停車場固係專為供停放汽、機車所設置，然參諸上開
    停車場法第三十二條前段、道路交通安全規則第一一二條第
    一項第十四款、第十六款及道路交通標誌標線號誌設置規則
    第一九○條等規定，機車在停車場內停車時，仍應依劃設之
    位置，停放於機器腳踏車停放格內，不得任意停放在機車停
    車格以外，或汽車停車位、殘障車位等處，乃甚明之理。則
    停車場內既劃設有機車停車格位，凡已考領駕駛執照之駕駛
    人，當知若未依該等劃設之停車格位停車，將影響其他駕駛
    之權益，是縱該停車場內未有任何禁止停車之告示，為保障
    其他駕駛用路人之安全及權益，駕駛人仍應將機車停放在劃
    設之機車停車格位內，是異議人以上述辯詞指摘原處分不當
    ，顯無理由，不足採信。至異議人所稱該停車場未劃設停車
    格之位置尚有其他機車違規停放一節縱令屬實，然異議人究
    不能執他人違規事實而主張其自身亦有違規之權利，故異議
    人此部分所辯，亦無從解免其違規之責任。
五、綜上，本件事證明確，異議人於上揭時、地停車位置不依規
　　定之違規事實，堪以認定。從而，原處分機關據以援引前開
    規定，裁處異議人罰鍰六百元，於法並無違誤。本件異議為
    無理由，應予駁回。
據上論斷，應依道路交通案件處理辦法第十九條，裁定如主文。
中　　華　　民　　國　　96　　年　　9 　　月　　11　　日
                  交通法庭  法　官  劉  安  榕
上列正本證明與原本無異。
如不服本裁定，應於裁定送達後五日內敘明抗告理由，向本院提
出抗告狀。
                            書記官  楊  馥  如
中　　華　　民　　國　　96　　年　　9 　　月　　17　　日
